臺灣臺中地方法院刑事判決　　　　　　　　　　　　九十年度中簡上字第四一九號
　　上　訴　人
　　即　被　告　丙○○
右列上訴人因傷害案件，不服本院台中簡易庭九十年度中簡字第一七八四號中華民國
九十年十月二日第一審簡易判決（聲請案號：臺灣臺中地方法院檢察署九十年度偵字
第一四八二八號），提起上訴，本院管轄之第二審合議庭判決如左：
    主  文
上訴駁回。
    事  實
一、丙○○於民國八十九年七月二十八日晚間九時許，在其所工作之台中市○○路○
    段一七五號「７－１１」便利商店內，因細故與至該店消費之陳建源發生衝突，
    陳建源竟基於傷害之故意，動手毆打丙○○，致丙○○受有上唇、左耳瘀傷及下
    門齒斷裂之傷害（此部分業經丙○○於本院九十年度易字第一五四號審理中撤回
    告訴）。嗣丙○○心有不甘，遂於當日晚間十一時許，夥同數名年籍姓名不詳之
    成年男子，共同基於毀損及傷害之犯意聯絡，分持鋁棒及木棒進入位於前開「７
    －１１」便利商店隔壁之檳榔攤內，砸毀該檳榔之玻璃櫥窗設備（此部分業經林
    梅菁於本院九十年度易字第一五四號審理中撤回告訴），並毆打正在該檳榔攤屏
    風內側打麻將之陳建源及陳建源之友人甲○○，致陳建源受有頂部頭皮撕裂傷五
    公分及三公分、左手前臂挫傷之傷害（此部分業經丙○○於本院九十年度易字第
    一五四號審理中撤回告訴），甲○○則受有左大拇指裂傷、指甲撕脫傷之傷害。
二、案經甲○○訴由臺灣臺中地方法院檢察署檢察官聲請以簡易判決處刑。
    理  由
一、訊據上訴人即被告丙○○固坦承有於前揭時地與至其所工作之「７－１１」便利
    商店消費之陳建源發生衝突之事實，惟矢口否認有何糾眾尋仇之舉，辯稱：當晚
    伊被陳建源毆傷後即返家睡覺，嗣並未找人前去砸陳建源及甲○○所在之檳榔攤
    並毆傷其等，又證人乙○○在偵查中說未看到伊，但在本院調查中卻說有看到伊
    ，前後所言不一；另甲○○所提之診斷證明書所示應診日期距案發時太久；再證
    人乙○○與告訴人甲○○在偵查中所繪製之案發現場圖並不相符云云。經查：
(一)、右揭事實，業經被害人甲○○於偵查中及本院調查時指訴綦詳，核與證人陳建源
    及於前開檳榔攤內工作之乙○○於偵查中及本院調查時證述之情節相符，復有第
    一醫院診斷證明書一份、現場照片四張附於偵查卷可稽。又被告在其所工作之「
    ７－１１」便利商店內與前來消費之陳建源發生衝突時，被告有將其手上所拿的
    湯潑在陳建源身上並還擊一拳等情，業據被告及證人即被告之同事汪育霆於偵訊
    時供、證在卷，顯見被告之個性並非任人欺凌之輩，而陳建源毆傷被告並離去上
    開「７－１１」便利商店後約五分鐘，被告亦跟著離去，並向其店內同事表示不
    用送伊去醫院等情，亦據證人汪育霆於偵訊時結證無訛，由上亦可徵被告有私了
    上開紛爭之跡象。另被告於偵查中係辯稱：「（當時你帶何人去？）我沒有帶人
    去，我當時在便利商店，沒有去檳榔攤」云云，惟其嗣於本院調查時復辯稱：案
    發時伊係在家中睡覺云云，前後所辯顯有未符，均難採信。
(二)、證人乙○○於偵訊中證稱：「當時我們在拉門的裏面，沒有人在客廳，之後就聽
    到玻璃的碎聲，就四個人進來，我們就在旁邊，他們就打陳建源，我們就聽到有
    人說『就是旁邊穿黑衣服的』，後來就有二位打陳建源，只有甲○○幫他，他的
    手也受傷，其他的人都躲著，因為被告在隔壁便利商店做事，我常看到他，所以
    我知道是他」；於本院調查時復證稱：「案發前陳建源已在檳榔攤內，之後我才
    去檳榔店工作，我有看到陳建源衣服濕濕的，那時我跟陳建源、甲○○，還有另
    外一位女性友人在打麻將，晚上十一點多時，我先聽到玻璃窗被人砸碎的聲音，
    之後我看到丙○○及另外三名男子每人拿一支木棒或鋁棒，並聽到丙○○說『就
    是這位穿黑色衣服的人』，他們就直接打陳建源，甲○○為了保護陳建源，就用
    手拿椅子去擋，結果手就被打傷，時間約三至五分鐘。夥同被告打人者，其中有
    一位中年男子，於偵訊中我有指認過」，核其前後證述情節均甚一致，並無齟齬
    。另被害人甲○○係受有「左大拇指裂傷、指甲撕脫傷」之普通傷害，依其傷勢
    並無緊急就醫之必要，況其所提診斷證明書所示應診日期為八十九年八月八日，
    距案發時僅隔約十日，並未逾越一般因傷病投醫之合理期間。再觀諸證人乙○○
    與告訴人甲○○在偵查中所各自繪製之案發現場圖，其中對陳建源、甲○○、乙○○所處之相對位置均甚一致，至於對被告等人所處之位置雖有差異，惟因事出
    突然，實難期待面對攻擊並急於閃躲避禍之甲○○及乙○○，能於案發後精確指
    繪被告等人所處之位置，是此細部瑕疵，自無礙於甲○○及乙○○前開指、證述
    內容之可信性。綜上，被告對上開各節所提質疑，均無理由。
(三)、綜上所述，被告應確有糾眾毆傷被害人之舉，其所辯無非卸飾之詞，不足採信。
    本件事證明確，其犯行洵堪認定。
二、核被告所為，係犯刑法第二百七十七條第一項之普通傷害罪。原審認被告罪證明
    確，因予適用刑法第二百七十七條第一項、第二十八條、第四十一條（應指該條
    第一項前段）、罰金罰鍰提高標準條例第一條前段、第二條規定，量處拘役四十
    五日，並諭知易科罰金之折算標準，其認事用法核無違誤，量刑亦屬允適，被告
    猶執前詞否認犯罪，指摘原判決不當，為無理由，應予駁回。
據上論斷，應依刑事訴訟法第四百五十五條之一第一項、第三項、第三百六十八條、
第三百六十四條，判決如主文。
中      華      民      國      九十一    年      九    月      二十    日
                         臺灣臺中地方法院刑事第二庭
                             審判長法  官    張  智  雄
                                   法  官    陳  如  玲
  法  官    蔡  建  興
右正本證明與原本無異。
不得上訴。
                                          書記官
中      華      民      國      九十一    年      九    月      二十    日
附錄論罪科刑法條：
刑法第二百七十七條第一項：傷害人之身體或健康者，處三年以下有期徒刑、拘役或
                          一千元以下罰金。
